【裁判字號】    88,訴,2758
【裁判日期】    890118
【裁判案由】    清償債務
【裁判全文】
臺灣臺中地方法院民事判決  八十八年訴字第二七五八號
    原      告  甲○○
    訴訟代理人  劉興吉  律師
    被      告  乙○○○      .
右當事人間清償債務事件，本院判決如左：
    主    文
被告應給付原告新台幣貳佰萬元，及自民國八十八年八月二十八日起，至清償日止，
按週年利率百分之五計算之利息。
訴訟費用由被告負擔。
本判決於原告以新台幣陸拾柒萬元為被告供擔保後，得假執行。但被告如於強制執行
程序實施前，以新台幣貳佰萬元為原告預供擔保，得免為假執行。
    事    實
甲、原告方面：
一、聲明：如主文第一項所示；願供擔保，請准宣告假執行。
二、陳述：被告於民國八十五年四月至八月間，先後多次向原告借款，分別為新台幣
    （下同）四十五萬元、一百萬元、九十四萬元、二十四萬元，共計二百六十三萬
    元。除部分欠款已由貨款抵沖外，尚欠二百萬元。經向被告催討，被告始開立支
    票七紙，交由原告。惟屆期後，被告並未清償上開借款，所開立之支票中之二紙
    ，經提示亦遭退票。為此，訴請被告給付借款二百萬元，及自起訴狀繕本送達翌
    日起之法定遲延利息。
三、對被告抗辯所為之陳述：
    否認被告曾以另筆貨款債權抵銷系爭二百萬元債務。
四、證據：提出匯款單四紙、支票七紙、退票理由單二紙、刑事判決一紙為證。並聲
    請調閱本院八十八年度自字第六八六號刑事卷。
乙、被告方面：
一、聲明：駁回原告之訴及其假執行之聲請；如受不利益判決，願供擔保，請准宣告
    假執行。
二、陳述：被告固曾向原告借款二百六十三萬元，並在以貨款抵沖六十三萬元後，開
    立七張支票交予原告。惟嗣後被告業再以另筆貨款債權抵銷系爭二百萬元之借款
    。今原告重覆請求，為無理由。
三、證據：提出貨款明細表一紙及購料單三十三紙為證。並聲請訊問證人翁水中、廖
    勝國、李重風。
    理    由
一、原告主張被告於前揭時日，先後多次向其借款，共計二百六十三萬元，在部分欠
    款由貨款抵沖後，尚欠二百萬元。嗣被告開立同額之支票七紙，交由原告。惟屆
    期後，被告並未清償上開借款，所開立之支票中之二紙，經提示亦遭退票。為此
    ，訴請被告給付借款二百萬元，及自起訴狀繕本送達翌日起之法定遲延利息。被
    告則以：伊業以另筆貨款債權抵銷系爭二百萬元之借款。今原告再重覆請求，自
    無理由等情置辯。
二、原告主張被造曾於右揭時地，積欠其二百萬元借款之事實，業據其提出匯款單四
    紙、支票七紙、退票理由單二紙、刑事判決一紙為證，復為被告所自認，此部分
    自堪信為真實。
三、至被告雖辯稱：伊業以另筆貨款債權抵銷系爭二百萬元之借款等情，並提出貨款
    明細表一紙及購料單三十三紙為證，但為原告所否認。經查：由被告所提之上開
    書證，及證人翁水中、廖勝國所為之結述，均無從證明被告確曾以另筆貨款債權
    抵銷系爭二百萬元借款之事實，而被告復未能提出其它事證以實所辯，自難信被
    告所辯為真實。
四、綜上所述，被告所辯，既難信為真實，從而，原告依消費借貸之法律關係，請求
    被告給付二百萬元，及自八十八年八月二十八日（即起訴狀繕本送達翌日）起，
    至清償日止，按週年利率百分之五計算之利息，為有理由，應予准許。
五、兩造分別陳明願供擔保，請求宣告假執行或免為假執行，經核均無不合，茲各酌
    定相當之擔保金額，予以准許。
六、本件事證已明，兩造其餘之主張與舉證，經核均與本院前揭認定無礙，爰不一一
    論述。另被告聲請訊問證人李重風，用以證明伊確有向渠訂貨之事實，惟此事實
    縱係屬實，仍無法證明被告業以另筆貨款債權抵銷系爭二百萬元借款之事實，本
    院認並無訊問之必要，故不予訊問，併予敘明。
據上論結，本件原告之訴為有理由，依民事訴訟法七十八條、第三百九十條第二項、
第三百九十二條，判決如主文。
中      華      民      國    八十九    年      一      月     十八     日
                                    臺灣臺中地方法院民事第三庭
~B法      官  唐敏寶  唐敏寶
右為正本係照原本作成
如不服本判決，應於判決送達後二十日內，向本院提出上訴狀。
中      華      民      國    八十九    年      一      月     十八     日
~B法院書記官


司法院資訊處製作；財團法人民間司法改革基金會備份。
